【裁判字號】    98,上,37
【裁判日期】    980602
【裁判案由】    分配表異議之訴
【裁判全文】
臺灣高等法院臺中分院民事判決            98年度上字第37號
上  訴  人  乙○○
訴訟代理人  柯開運  律師
被 上訴 人  全家福食品工業股份有限公司
法定代理人  甲○○
訴訟代理人  黃茂松  律師
上列當事人間分配表異議之訴事件，上訴人不服台灣彰化地方法
院96年度訴字第328號97年12月11日第一審判決，提起上訴，本
院於98年5月19日辯論終結，判決如下：
    主  文
原判決關於更正原法院分配表違約金之金額，於縮減超過新台幣
貳佰壹拾玖萬壹仟貳佰元部分及訴訟費用之裁判均廢棄。
上開廢棄部分，被上訴人在第一審之訴駁回。
其餘上訴駁回。
第一、二審訴訟費用由上訴人負擔百分之三十七，餘由被上訴人
負擔。
    事實及理由
一被上訴人主張：被上訴人於民國89年9月26日以其所有彰化縣
  芳苑鄉○○段第359之1地號土地（下稱系爭土地）設定抵押向
  上訴人借款新台幣（下同）300萬元，經上訴人預扣21萬6千元
  利息，實際交付278萬4千元，雙方約定借款期間為89年9月26
  日至同年12月25日，無利息及遲延利息，若逾期尚未清償，加
  罰按每百元每日8分計算之違約金。嗣被上訴人逾期未清償，
  上訴人乃向台灣彰化地方法院（下稱彰化地院）聲請裁定拍賣
  系爭土地，取得95年度拍字第477號拍賣抵押物裁定之執行名
  義，再以該執行名義聲請彰化地院95年度執字第23891號查封
  拍賣系爭土地，經上訴人於96年3月6日以580萬元投標拍定買
  得系爭土地，並聲請以其債權金額抵繳買賣價金。之後彰化地
  院於同月19日製作分配表（下稱系爭分配表），就上訴人300
  萬元債權本金計算自89年12月25日起至96年3月6日（日數2263
  日）按日息0.08％之違約金共543萬1200元（00000002263
  0.08％＝0000000）。惟被上訴人已就違約金以如附表一所示
  之面額21萬6千元支票支付496萬8千元，以前開拍賣金額580萬
  元，扣除上訴人債權本金300萬元及土地增值稅19萬0928元，
  上訴人之違約金金額應縮減至152萬9072元始為正確，惟系爭
  分配表仍列違約金金額為543萬1200元。爰提起本件分配表異
  議之訴，求為系爭分配表所列違約金543萬1200元應縮減更正
  為152萬9072元之判決。
二上訴人則以：被上訴人以附表一所示之面額21萬6千元所清償
  之債務，係300萬元借款之利息，而非違約金，且被上訴人因
  部分21萬6千元支票無法付款，乃央請上訴人匯款至被上訴人
  指定之帳戶再轉帳，使該支票能獲得兌現，就該借款被上訴人
  所交付如附表二所示之支票經上訴人提示亦不獲兌現，其金額
  合計225萬元，自難認被上訴人已為清償，該未清償之利息，
  依最高法院73年台抗字第239號判例意旨，不以經登記為必要
  ，仍為抵押權擔保之範圍。被上訴人未依約定於89年12月25日
  清償300萬元借款，即應加罰按每百元每日8分計算之違約金，
  算至系爭土地拍定日96年3月6日，違約金總計543萬1200元，
  系爭分配表之記載並無錯誤，被上訴人請求縮減違約金之金額
  為152萬9072元，自無理由。又被上訴人提起本件訴訟，主要
  目的在於將縮減之違約金金額改分配予第二順位抵押權人陳好
  仔，但被上訴人與陳好仔間應無金錢借貸之事實，依最高法院
  46年台上字第1098號判例、84年台上字第167號判決意旨，陳
  好仔之抵押權無由成立，被上訴人可請求塗銷該抵押權設定登
  記，則被上訴人本件訴訟，應無權利保護之必要等語，資為抗
  辯。
三以下事實為兩造所不爭執：
(一)被上訴人於89年9月26日以系爭土地設定抵押向上訴人借款300
  萬元，經上訴人預扣按每百元每日8分計算之利息三個月即21
  萬6千元，實際交付278萬4千元予被上訴人。
(二)被上訴人以系爭土地為上訴人所設定之第一順位抵押權300萬
  元（下稱系爭抵押權），系爭抵押權登記所擔保之債權無利息
  及遲延利息，於89年12月25日清償，若逾期尚未清償，加罰按
  每百元每日8分計算之違約金。
(三)被上訴人未於89年12月25日清償借款300萬元，另交付如附表
  一所示每三個月一期，按每百元每日8分計算之面額21萬6千元
  支票，及每年9月26日到期，擔保系爭借款之面額300萬元支票
  予上訴人。其中面額21萬6千元支票除95年6月26日到期之支票
  經上訴人提示不獲兌現外，其餘支票均兌現；另面額300萬元
  支票，被上訴人每年換票，95年9月26日到期之支票經上訴人
  提示不獲兌現。
(四)被上訴人部分21萬6千元支票無法付款，由甲○○央求上訴人
  匯款至甲○○帳戶再轉帳，使前項支票能獲得兌現，甲○○就
  新的借款交付其女兒陳淑慧簽發如附表二所示之支票，經上訴
  人提示不獲兌現，其金額合計225萬元。
(五)被上訴人未能使95年6月26日到期之支票獲得兌現，上訴人乃
  向彰化地院聲請裁定拍賣系爭土地，取得95年度拍字第477號
  拍賣抵押物裁定之執行名義，再以該執行名義聲請彰化地院95
  年度執字第23891號查封拍賣系爭土地。經上訴人於96年3月6
  日以580萬元投標拍定買得系爭土地，除保證金80萬元由上訴
  人繳納外，上訴人聲請以其債權金額抵繳買賣價金。
(六)系爭土地另設定第二順位抵押權予陳好仔，擔保被上訴人之債
  務300萬元，陳好仔於彰化地院95年度執字第23891號執行時已
  就其債權300萬元聲請參與分配。
(七)彰化地院於96年3月19日製作分配表，就上訴人300萬元債權本
  金計算自89年12月25日起至96年3月6日（日數2263日）按日息
  0.08％之違約金共543萬1200元。合計上訴人之債權金額為843
  萬1200元，可以分配558萬1772元，應有284萬9428元未受分配
  。
(八)彰化地院就其所製作之分配表通知兩造於96年3月29日實行分
  配，被上訴人於同月26日就分配表所載之違約金金額聲明異議
  ，主張違約金已清償475萬2千元，請求更正為67萬9200元，經
  上訴人反對。被上訴人於96年4月4日提起本件分配表異議之訴
  ，主張違約金已清償324萬元，訴請更正為219萬1200元；再於
  96年8月30日擴張訴之聲明，主張其違約金已清償496萬8千元
  ，請求更正為152萬9072元。
(九)彰化地院依被上訴人96年4月4日之起訴狀，認為被上訴人僅就
  系爭分配表之違約金縮減至219萬1200元部分起訴，其餘部分
  無異議及未於期限內起訴視為撤回異議，上訴人得受分配之金
  額為521萬8500元（包括執行費2萬7300元），而就上訴人所繳
  納之保證金80萬元扣除土地增值稅19萬0928元，並准許上訴人
  領回21萬8500元，餘有爭議之39萬0572元則予提存。
(十)彰化地院所提存之39萬0572元，若本件訴訟被上訴人勝訴確定
  ，應重行分配予陳好仔。
四本件兩造爭執之爭點：
(一)被上訴人於原審96年8月30日擴張訴之聲明，請求更正違約金
  之金額由219萬1200元縮減為152萬9072元，此部分之分配表異
  議之訴有無符合強制執行法第41條第3項之規定？
(二)被上訴人以如附表一所示每三個月一期之支票21萬6千元清償
  系爭借款債務，所清償者係利息或違約金？
(三)系爭分配表所列之違約金543萬1200元應否更正？
五本院得心證之理由：
(一)被上訴人於原審96年8月30日擴張訴之聲明，請求更正違約金
  之金額由219萬1200元縮減為152萬9072元，此部分之分配表異
  議之訴有無符合強制執行法第41條第3項之規定？
  1.按債務人對於分配表所載各債權人之債權或分配金額有不同
    意者，應於分配期日一日前，向執行法院提出書狀，聲明異
    議；執行法院對於異議認為正當，而到場之有利害關係之他
    債權人不為反對之陳述或同意者，應即更正分配表而為分配
    ；異議未終結者，為異議之債權人，得向執行法院對為反對
    陳述之債權人提起分配表異議之訴；聲明異議人未於分配期
    日起十日內向執行法院為起訴之證明者，視為撤回其異議之
    聲明，強制執行法第39條第1項、第40條第1項、第41條第1
    項、第3項分別定有明文。可見被上訴人即債務人提起本件
    分配表異議之訴，須具備以下之要件：(1)被上訴人應於分配
    期日一日前對於系爭分配表所載上訴人之違約金金額聲明異
    議。(2)上訴人對於被上訴人之聲明異議為反對之陳述。(3)被
    上訴人應於分配期日起十日內起訴。若被上訴人未於分配期
    日起十日內為起訴，即視為撤回其異議之聲明，而異議苟未
    依強制執行法第40條第1項規定終結，就無異議之部分，應
    依強制執行法第40條第2項之規定先為分配，有異議之債權
    所應受分配之金額，則依強制執行法第41條第3項之規定予
    以提存。
  2.本件系爭土地經上訴人聲請彰化地院95年度執字第23891號
    查封拍賣，由上訴人於96年3月6日以580萬元投標拍定買得
    ，彰化地院以該拍賣所得於96年3月19日製作分配表，就上
    訴人300萬元債權本金計算自89年12月25日起至96年3月6日
    按日息0.08％之違約金共543萬1200元，通知兩造於96年3月
    29日實行分配，被上訴人於同月26日就分配表所載之違約金
    金額聲明異議，主張違約金已清償475萬2千元，請求更正為
    67萬9200元，經上訴人反對。被上訴人於96年4月4日提起本
    件分配表異議之訴，主張違約金已清償324萬元，訴請將系
    爭分配表所載之違約金543萬1200元縮減至219萬1200元，被
    上訴人此部分之分配表異議之訴，其提起即有符合前揭要件
    。被上訴人就其聲明異議所請求將系爭分配表之違約金金額
    由543萬1200元縮減至67萬9200元，僅於分配期日起十日內
    對其中縮減至219萬1200元部分起訴，其餘由219萬1200元縮
    減至67萬9200元部分，被上訴人未於分配期日起十日內起訴
    ，被上訴人此部分之聲明異議應視為撤回。是彰化地院依被
    上訴人96年4月4日之起訴狀，認為被上訴人僅就系爭分配表
    之違約金縮減至219萬1200元部分起訴，其餘部分無異議及
    未於期限內起訴視為撤回異議，上訴人得受分配之金額為52
    1萬8500元（包括執行費2萬7300元），而就上訴人所繳納之
    保證金80萬元扣除土地增值稅19萬0928元，並准許上訴人領
    回21萬8500元，餘有爭議之39萬0572元則予提存（上訴人50
    0萬元債權部分抵繳買賣價金）。
  3.被上訴人原聲明異議所請求將系爭分配表由219萬1200元縮
    減至67萬9200元部分，被上訴人已撤回，系爭分配表所載違
    約金之金額縮減超過219萬1200元之部分，被上訴人已無異
    議，彰化地院就上訴人之違約金債權縮減超過219萬1200元
    部分所得受分配之金額，亦已依強制執行法第40條第2項之
    規定先為分配。被上訴人於分配期日十日後之96年8月30日
    始就已無異議之上訴人違約金債權，擴張訴之聲明，請求再
    就系爭分配表之違約金金額由219萬1200元縮減至152萬9072
    元，被上訴人此部分之分配表異議之訴顯不符合強制執行法
    第41條第3項之規定，自不能准許。
(二)被上訴人以如附表一所示每三個月一期之支票21萬6千元清償
  系爭借款債務，所清償者係利息或違約金？
  1.被上訴人以如附表一所示每三個月一期之支票21萬6千元清
    償系爭借款債務，其中有兌現之支票共22張，金額合計475
    萬2千元（被上訴人誤為23張支票，金額誤為496萬8千元）
    ，該支票每三個月金額21萬6千元，與被上訴人於89年9月26
    日向上訴人借款300萬元，預扣按每百元每日8分計算之利息
    三個日即21萬6千元相符，亦與系爭借款約定若逾期尚未清
    償，加罰按每百元每日8分計算之違約金吻合。被上訴人因
    此主張該21萬6千元支票係在支付系爭借款之違約金，上訴
    人則抗辯該21萬6千元支票係在清償系爭借款之利息。
  2.被上訴人提起本件分配表異議之訴，於起訴狀主張「（上訴
    人交付278萬4千元借款）之後，因被上訴人持續支付高額利
    息，期間長達6年，以致無法再繼續繳納利息（即95年6月26
    日到期之票款21萬6千元）」等語（見原審卷第4頁），再於
    原審96年6月7日審理時陳稱「按期所繳的21萬6千元是利息
    ，不是違約金」等語（見原審卷第104頁），顯然被上訴人
    之前已承認其係以該21萬6千元支票支付系爭借款之利息而
    非違約金。此與上訴人於原審所述「嗣後被上訴人以經濟不
    景氣，拜託上訴人同意延期清償，被上訴人願開利息票每三
    個月21萬6千元及本金票300萬元給上訴人。上訴人同意如全
    部兌現會塗銷抵押權」及「本件被上訴人所開388萬8千元的
    票（面額21萬6千元支票18張）是利息，是被上訴人開票請
    求延期清償」等語相符（見原審卷第365、403頁），益證被
    上訴人係因系爭借款延期，乃每三個月支付利息21萬6千元
    。又系爭借款原定89年12月25日清償，屆時被上訴人無法清
    償，先後交付90年9月26日、91年9月26日、92年9月26日、9
    3年9月26日、94年9月26日、95年9月26日到期之面額均為30
    0萬元之支票予上訴人，即以發票日在後之支票更換之前已
    到期之支票，足見被上訴人於系爭借款到期後多次交付隔年
    9月26日到期之支票要求延期，至95年9月26日為止，再參酌
    前揭上訴人所述，顯然系爭借款業經上訴人同意延期至95年
    9月26日。系爭借款既經兩造合意延期至95年9月26日清償，
    則在95年9月26日清償期屆至之前，被上訴人並無違約，自
    無須支付違約金予上訴人，被上訴人以該21萬6千元支票清
    償系爭借款債務，即非支付違約金。
  3.被上訴人係因系爭借款之延期，乃會每三個月支付上訴人利
    息21萬6千元，此與系爭借款於89年9月26日借貸時由上訴人
    預扣按每百元每日8分計算之利息三個月即21萬6千元，實際
    交付278萬4千元予被上訴人，約定89年12月25日清償，系爭
    抵押權乃會登記所擔保之債權無利息及遲延利息，並不衝突
    ，自不能以系爭抵押權記登記之內容而否定被上訴人係以該
    21萬6千元支票支付系爭借款延期的利息之事實。
  4.被上訴人部分21萬6千元支票無法付款，由被上訴人公司之
    負責人甲○○央求上訴人匯款至甲○○帳戶再轉帳，使該21
    萬6千元支票能獲得兌現，甲○○就新的借款交付其女兒陳
    淑慧簽發如附表二所示之支票，經上訴人提示不獲兌現，其
    金額合計225萬元。上訴人因此抗辯被上訴人就系爭借款仍
    有225萬元利息未清償，該未清償之利息，依最高法院73年
    台抗字第239號判例意旨，不以經登記為必要，仍為抵押權
    擔保之範圍等語。但上訴人於聲請強制執行時，並未主張系
    爭抵押權有擔保之225萬元利息未清償，則上訴人抗辯被上
    訴人就系爭借款仍有225萬元利息未清償縱然屬實，該225萬
    元未清償之利息即使為系爭抵押權擔保之範圍，彰化地院於
    製作系爭分配表時亦無從將該225萬元利息列入分配，系爭
    分配表並未將上訴人之利息列入分配並無違誤。
(三)系爭分配表所列之違約金543萬1200元應否更正？
  1.系爭分配表所列之違約金543萬1200元係以系爭借款300萬元
    約定89年12月25日清償，若逾期尚未清償，加罰按每百元每
    日8分計算之違約金，而被上訴人未於89年12月25日清償，
    故以300萬元計算自89年12月25日起至96年3月6日止之違約
    金共543萬1200元。惟被上訴人雖未於89年12月25日清償系
    爭借款300萬元，但兩造已合意將系爭借款之清償期陸續延
    期至96年9月26日，則在96年9月26日之前被上訴人未清償系
    爭借款300萬元，自無違約之可言，上訴人之違約金債權即
    不能自原約定之清償期89年12月25日起算，系爭分配表自89
    年12月25日起算之違約金543萬1200元，顯有違誤。上訴人
    之違約金債權，本院改依95年9月26日上訴人未同意被上訴
    人再延期，屆時所交付之支票經上訴人提示不獲兌現，被上
    訴人未如期清償系爭借款300萬元起算，被上訴人就系爭借
    款應支付之違約金為38萬8800元（00000001620.08％＝
    388800），即使依被上訴人之主張，違約金應自95年6月26
    日面額21萬6千元之支票經上訴人提示不獲兌現起算（見原
    審卷第30頁背面、第386頁背面），違約金之金額應為60萬
    9600元（00000002540.08％＝609600），是系爭分配表
    所列之違約金應為38萬8800元或60萬9600元始為正確。被上
    訴人訴請更正系爭分配表所列之違約金，主張違約金應縮減
    為219萬1200元，仍在系爭分配表之違約金應縮減至38萬880
    0元或60萬9600元之範圍內，被上訴人之請求自應准許（超
    過縮減至219萬1200元之部分，被上訴人之分配表異議之訴
    ，起訴不合強制執行法第41條第3項之規定，不能准許）。
  2.系爭土地除系爭抵押權外，另設定第二順位抵押權予陳好仔
    ，擔保被上訴人之債務300萬元，陳好仔於彰化地院95年度
    執字第23891號執行時已就其債權300萬元聲請參與分配，而
    彰化地院就系爭分配表上訴人所能分配尚有爭議之39萬0572
    元予以提存，該提存之39萬0572元，若本件訴訟被上訴人訴
    請系爭分配表之違約金應縮減至219萬0572元之主張獲得勝
    訴判決確定，應重行分配予陳好仔。上訴人再抗辯被上訴人
    提起本件訴訟，主要目的在於將縮減之違約金金額改分配予
    陳好仔，但被上訴人與陳好仔間並無金錢借貸之事實，依最
    高法院46年台上字第1098號判例、84年台上字第167號判決
    意旨，陳好仔之抵押權無由成立，被上訴人可請求塗銷該抵
    押權設定登記，則被上訴人本件訴訟，應無權利保護之必要
    等語。然陳好仔已就其債權300萬元聲請參與分配，並無人
    對陳好仔之債權300萬元聲明異議，亦無確定判決認為陳好
    仔與被上訴人間無借貸關係存在，陳好仔系爭土地之第二順
    位抵押權登記應予塗銷，本院自無從否定陳好仔系爭土地之
    第二順位抵押權有擔保債權300萬元存在，況縱依上訴人之
    抗辯，被上訴人與陳好仔間並無金錢借貸之事實，彰化地院
    所提存之39萬0572元，於系爭分配表之違約金應縮減至219
    萬1200元時，亦應分配予被上訴人，上訴人認被上訴人提起
    本件訴訟無權利保護之必要，要屬無據。
六被上訴人訴請更正系爭分配表所列之違約金金額，由543萬120
  0元縮減至152萬9072元，就縮減至219萬1200元範圍內，並無
  不合，應予准許；縮減超過219萬1200元之部分，被上訴人之
  分配表異議之訴，起訴時不備強制執行法第41條第3項所定應
  於分配期日起十日內為之之要件，程序不合，不能准許。原審
  認被上訴人已以面額21萬6千元之支票清償違約金496萬8千元
  ，判決系爭分配表所列之違約金應縮減更正為152萬9072元，
  上訴意旨指摘原判決不當，求予廢棄改判，就上開應准許部分
  ，原判決理由雖有未當，但其結論尚無不合，此部分之原判決
  仍應維持，爰駁回上訴人此部分之上訴；至上開不應准許部分
  ，原審未依民事訴訟法第249條第1項第6款之規定裁定駁回，
  誤為實體判決准許之，此部分之原判決自不能准許，應認上訴
  人此部分之上訴為有理由，因此部分原審已依判決為之，本院
  自亦應以判決廢棄此部分之原判決，改判如主文第二項所示。
  本件事證已臻明確，上訴人請求函查被上訴人何時被列為拒絕
  往來戶，及調閱被上訴人土地銀行員林分行帳戶之交易明細表
  ，均不會影響本判決之結果，故不予調查。又分配表異議之訴
  ，其訴訟標的為對分配表之異議權，其訴在請求判決變更原分
  配表之金額，或撤銷原分配表重新製作分配表，故與請求確認
  債權不存在之訴之訴訟標的，並不相同。分配表異議之訴，債
  務人為原告時，以原告主張因變更分配表，致被告即債權人較
  原分配表所減少之分配金額為標準，計算其訴訟標的價額（參
  照最高法院97年度台抗字第652號裁定意旨）。本件被上訴人
  請求將系爭分配表之違約金金額由543萬1200元縮減至152萬
  9072元，所減少之違約金金額固為390萬2128元，但本件之訴
  訟標的並非確認違約金債權390萬2128不存在，訴訟標的價額
  自不能以390萬2128元計算，而依系爭分配表之分配，上訴人
  之違約金債權應有284萬9428元無法受分配，是依被上訴人之
  聲明，上訴人較系爭分配表所減少之分配金額為105萬2700元
  ，本件訴訟標的之價額自應以105萬2700元為準，經本院判決
  後，因兩造上訴所得受之利益均不逾150萬元，兩造均不得上
  訴，本件即告確定，至兩造之前依390萬2128元計算訴訟標的
  價額分別繳納第一、二審裁判費，皆有溢繳，本院另依職權退
  還之，併予敘明。
七據上論結，本件上訴為部分有理由，部分無理由，依民事訴訟
  法第449條第2 項、第450 條、第79條，判決如主文。
中    華    民    國    98    年    6     月    2     日
                  民事第四庭    審判長法  官  陳蘇宗
                                      法  官  李寶堂
                                      法  官  黃永祥
以上正本係照原本作成。
不得上訴。
                                      書記官  陳信和
中    華    民    國    98    年    6     月    3     日
                                                      Ｖ
附表一：
    ┌──────┬──────┬─────┬─────┬───────┬──┐
    │  發 票 人  │  發 票 日  │ 付 款 人 │支票號碼  │金額（新台幣）│備註│
┌─┼──────┴──────┴─────┴─────┼───────┼──┤
│  │                 借款本金直接扣                   │216,000       │    │
│  ├──────┬──────┬─────┬─────┼───────┼──┤
│  │被上訴人公司│89年12月26日│ 土地銀行 │0000000   │216,000       │兌現│
│第│            │            │ 員林分行 │          │              │    │
│  ├──────┼──────┼─────┼─────┼───────┼──┤
│  │被上訴人公司│90年3月26日 │ 土地銀行 │0000000   │216,000       │兌現│
│一│            │            │ 員林分行 │          │              │    │
│  ├──────┼──────┼─────┼─────┼───────┼──┤
│  │被上訴人公司│90年8月10日 │ 土地銀行 │0000000   │216,000       │兌現│
│年│            │            │ 員林分行 │          │              │    │
│  ├──────┼──────┼─────┼─────┼───────┼──┤
│  │被上訴人公司│90年9月26日 │ 土地銀行 │0000000   │3,000,000     │換票│
│  │            │            │ 員林分行 │          │              │    │
├─┼──────┼──────┼─────┼─────┼───────┼──┤
│  │甲○○      │90年9月26日 │ 彰 化 縣 │0000000   │216,000       │兌現│
│  │            │            │二林鎮農會│          │              │    │
│  ├──────┼──────┼─────┼─────┼───────┼──┤
│第│甲○○      │90年12月26日│ 彰 化 縣 │0000000   │216,000       │兌現│
│  │            │            │二林鎮農會│          │              │    │
│  ├──────┼──────┼─────┼─────┼───────┼──┤
│二│甲○○      │91年3月26日 │ 彰 化 縣 │0000000   │216,000       │兌現│
│  │            │            │二林鎮農會│          │              │    │
│  ├──────┼──────┼─────┼─────┼───────┼──┤
│年│甲○○      │91年6 月26日│ 彰 化 縣 │0000000   │216,000       │兌現│
│  │            │            │二林鎮農會│          │              │    │
│  ├──────┼──────┼─────┼─────┼───────┼──┤
│  │甲○○      │91年9 月26日│ 彰 化 縣 │0000000   │3,000,000     │換票│
│  │            │            │二林鎮農會│          │              │    │
├─┼──────┼──────┼─────┼─────┼───────┼──┤
│  │陳淑慧      │91年9月26日 │ 土地銀行 │0000000   │216,000       │兌現│
│  │            │            │ 彰化分行 │          │              │    │
│  ├──────┼──────┼─────┼─────┼───────┼──┤
│第│陳淑慧      │91年12月26日│ 土地銀行 │0000000   │216,000       │兌現│
│  │            │            │ 彰化分行 │          │              │    │
│  ├──────┼──────┼─────┼─────┼───────┼──┤
│三│陳淑慧      │92年3 月26日│ 土地銀行 │0000000   │216,000       │兌現│
│  │            │            │ 彰化分行 │          │              │    │
│  ├──────┼──────┼─────┼─────┼───────┼──┤
│年│陳淑慧      │92年6月26日 │ 土地銀行 │0000000   │216,000       │兌現│
│  │            │            │ 彰化分行 │          │              │    │
│  ├──────┼──────┼─────┼─────┼───────┼──┤
│  │陳淑慧      │92年9月26日 │ 土地銀行 │0000000   │3,000,000     │換票│
│  │            │            │ 彰化分行 │          │              │    │
├─┼──────┼──────┼─────┼─────┼───────┼──┤
│  │陳淑慧      │92年9月26日 │ 土地銀行 │0000000   │216,000       │兌現│
│  │            │            │ 彰化分行 │          │              │    │
│  ├──────┼──────┼─────┼─────┼───────┼──┤
│第│陳淑慧      │92年12月26日│ 土地銀行 │0000000   │216,000       │兌現│
│  │            │            │ 彰化分行 │          │              │    │
│  ├──────┼──────┼─────┼─────┼───────┼──┤
│四│陳淑慧      │93年3 月26日│ 土地銀行 │0000000   │216,000       │兌現│
│  │            │            │ 彰化分行 │          │              │    │
│  ├──────┼──────┼─────┼─────┼───────┼──┤
│年│陳淑慧      │93年6月26日 │ 土地銀行 │0000000   │216,000       │兌現│
│  │            │            │ 彰化分行 │          │              │    │
│  ├──────┼──────┼─────┼─────┼───────┼──┤
│  │陳淑慧      │93年9月26日 │ 土地銀行 │0000000   │3,000,000     │換票│
│  │            │            │ 彰化分行 │          │              │    │
├─┼──────┼──────┼─────┼─────┼───────┼──┤
│  │陳淑慧      │93年9月26日 │ 土地銀行 │0000000   │216,000       │兌現│
│  │            │            │ 彰化分行 │          │              │    │
│  ├──────┼──────┼─────┼─────┼───────┼──┤
│第│陳淑慧      │93年12月26日│ 土地銀行 │0000000   │216,000       │兌現│
│  │            │            │ 彰化分行 │          │              │    │
│  ├──────┼──────┼─────┼─────┼───────┼──┤
│五│陳淑慧      │94年3 月26日│ 土地銀行 │0000000   │216,000       │兌現│
│  │            │            │ 彰化分行 │          │              │    │
│  ├──────┼──────┼─────┼─────┼───────┼──┤
│年│陳淑慧      │94年6月26日 │ 土地銀行 │0000000   │216,000       │兌現│
│  │            │            │ 彰化分行 │          │              │    │
│  ├──────┼──────┼─────┼─────┼───────┼──┤
│  │陳淑慧      │94年9月26日 │ 土地銀行 │0000000   │3,000,000     │換票│
│  │            │            │ 彰化分行 │          │              │    │
├─┼──────┼──────┼─────┼─────┼───────┼──┤
│  │陳淑慧      │94年9月26日 │ 土地銀行 │0000000   │216,000       │兌現│
│  │            │            │ 彰化分行 │          │              │    │
│  ├──────┼──────┼─────┼─────┼───────┼──┤
│第│陳淑慧      │94年12月26日│ 土地銀行 │0000000   │216,000       │兌現│
│  │            │            │ 彰化分行 │          │              │    │
│  ├──────┼──────┼─────┼─────┼───────┼──┤
│六│陳淑慧      │95年3 月26日│ 土地銀行 │0000000   │216,000       │兌現│
│  │            │            │ 彰化分行 │          │              │    │
│  ├──────┼──────┼─────┼─────┼───────┼──┤
│年│陳淑慧      │95年6月26日 │ 土地銀行 │0000000   │216,000       │未兌│
│  │            │            │ 彰化分行 │          │              │現  │
│  ├──────┼──────┼─────┼─────┼───────┼──┤
│  │陳淑慧      │95年9月26日 │ 土地銀行 │0000000   │3,000,000     │未兌│
│  │            │            │ 彰化分行 │          │              │現  │
└─┴──────┴──────┴─────┴─────┴───────┴──┘
附表二：
    ┌──────┬──────┬─────┬─────┬───────┬──┐
    │  發 票 人  │  發 票 日  │ 付 款 人 │支票號碼  │金額（新台幣）│備註│
    ├──────┼──────┼─────┼─────┼───────┼──┤
    │陳淑慧      │95年6月5日  │ 土地銀行 │0000000   │160,000       │未兌│
    │            │            │ 彰化分行 │          │              │現  │
    ├──────┼──────┼─────┼─────┼───────┼──┤
    │陳淑慧      │95年6月10日 │ 土地銀行 │0000000   │100,000       │未兌│
    │            │            │ 彰化分行 │          │              │現  │
    ├──────┼──────┼─────┼─────┼───────┼──┤
    │陳淑慧      │95年6月10日 │ 土地銀行 │0000000   │90,000        │未兌│
    │            │            │ 彰化分行 │          │              │現  │
    ├──────┼──────┼─────┼─────┼───────┼──┤
    │陳淑慧      │95年6月15日 │ 土地銀行 │0000000   │150,000       │未兌│
    │            │            │ 彰化分行 │          │              │現  │
    ├──────┼──────┼─────┼─────┼───────┼──┤
    │陳淑慧      │95年6月15日 │ 土地銀行 │0000000   │150,000       │未兌│
    │            │            │ 彰化分行 │          │              │現  │
    ├──────┼──────┼─────┼─────┼───────┼──┤
    │陳淑慧      │95年6月20日 │ 土地銀行 │0000000   │150,000       │未兌│
    │            │            │ 彰化分行 │          │              │現  │
    ├──────┼──────┼─────┼─────┼───────┼──┤
    │陳淑慧      │95年6月20日 │ 土地銀行 │0000000   │150,000       │未兌│
    │            │            │ 彰化分行 │          │              │現  │
    ├──────┼──────┼─────┼─────┼───────┼──┤
    │陳淑慧      │95年6月25日 │ 土地銀行 │0000000   │150,000       │未兌│
    │            │            │ 彰化分行 │          │              │現  │
    ├──────┼──────┼─────┼─────┼───────┼──┤
    │陳淑慧      │95年6月30日 │ 土地銀行 │0000000   │150,000       │未兌│
    │            │            │ 彰化分行 │          │              │現  │
    ├──────┼──────┼─────┼─────┼───────┼──┤
    │陳淑慧      │95年6月30日 │ 土地銀行 │0000000   │100,000       │未兌│
    │            │            │ 彰化分行 │          │              │現  │
    ├──────┼──────┼─────┼─────┼───────┼──┤
    │陳淑慧      │95年7月5日  │ 土地銀行 │0000000   │150,000       │未兌│
    │            │            │ 彰化分行 │          │              │現  │
    ├──────┼──────┼─────┼─────┼───────┼──┤
    │陳淑慧      │95年7月10日 │ 土地銀行 │0000000   │150,000       │未兌│
    │            │            │ 彰化分行 │          │              │現  │
    ├──────┼──────┼─────┼─────┼───────┼──┤
    │陳淑慧      │95年7月15日 │ 土地銀行 │0000000   │150,000       │未兌│
    │            │            │ 彰化分行 │          │              │現  │
    ├──────┼──────┼─────┼─────┼───────┼──┤
    │陳淑慧      │95年7月20日 │ 土地銀行 │0000000   │150,000       │未兌│
    │            │            │ 彰化分行 │          │              │現  │
    ├──────┼──────┼─────┼─────┼───────┼──┤
    │陳淑慧      │95年7月25日 │ 土地銀行 │0000000   │150,000       │未兌│
    │            │            │ 彰化分行 │          │              │現  │
    ├──────┼──────┼─────┼─────┼───────┼──┤
    │陳淑慧      │95年7月31日 │ 土地銀行 │0000000   │150,000       │未兌│
    │            │            │ 彰化分行 │          │              │現  │
    ├──────┼──────┼─────┼─────┼───────┼──┤
    │            │            │          │  合  計  │2,250,000     │    │
    └──────┴──────┴─────┴─────┴───────┴──┘


司法院資訊處製作；財團法人民間司法改革基金會備份。
